【裁判字號】    98,簡上,1162
【裁判日期】    990129
【裁判案由】    詐欺
【裁判全文】
臺灣桃園地方法院刑事判決            98年度簡上字第1162號
公  訴  人  臺灣桃園地方法院檢察署檢察官
上  訴  人  乙○○
上列上訴人即被告因詐欺案件，不服本院刑事庭於98年10月8 日
98年度壢簡字第2242號第一審刑事簡易判決（聲請簡易判決處刑
案號：98年度偵字第6894號、第8476號），提起上訴，本院管轄
之第二審合議庭判決如下：
    主      文
上訴駁回。
乙○○緩刑伍年。乙○○應履行如附件一所示乙○○與甲○○於
民國九十九年一月八日成立之和解書條款。
    事實及理由
一、本件經本院審理結果，認原審以上訴人即被告乙○○係犯刑
    法第30條第1 項、第339 條第1 項詐欺取財罪之幫助犯，而
    判處有期徒刑3 月，如易科罰金，以新臺幣1,000 元折算1
    日。經核其認事用法及量刑均無不當，應予維持，並引用原
    審刑事簡易判決書記載之事實、證據及理由（如附件二）。
二、上訴人乙○○提起上訴意旨略以：伊在社會上是安分守己之
    人，信用也無不良紀錄，案發之後就馬上到案說明，伊並無
    前科，為維護清白，希望法院給伊一次機會等語。並於本院
    準備程序及審理程序均坦承幫助詐欺犯行（各見本院98年度
    簡上字第1162號卷宗第27頁背面、第38頁、第46頁背面）。
    查本件原審認事用法並無不當，已說明如上，上訴人即被告
    乙○○提起上訴，自無理由，應予駁回。惟查上訴人即被告
    乙○○前未曾因故意犯罪受有期徒刑以上刑之宣告，此有臺
    灣高等法院被告前案紀錄表在卷可按，其僅因一時失慮致罹
    刑章，事後已承認犯行，堪認具有悔意，且業與告訴人甲○
    ○達成和解，有和解書1 紙在卷足憑（見同上卷宗第41頁）
    ，並經告訴人甲○○到庭表示原諒上訴人即被告乙○○，並
    願意給予其自新之機會等語（見同上卷宗第38頁），可認上
    訴人即被告乙○○經此刑之宣告後，應知警惕而無再犯之虞
    ，是本院認上開所宣告之刑以暫不執行其刑為當，爰併依刑
    法第74條第1 項第1 款之規定，諭知緩刑5 年，以啟自新。
    另按緩刑宣告，得斟酌情形，命犯罪行為人向被害人支付相
    當數額之財產或非財產上之損害賠償。刑法第74條第2 項第
    3 款亦有明文，本件上訴人即被告乙○○既須向告訴人甲○
    ○支付如卷附所示和解書所記載之金額，為確保上訴人即被
    告乙○○能如期履行上揭和解條件，以維告訴人甲○○權益
    ，故本院考量上開各項情狀後，認於被告緩刑期間課予上開
    如附件所示和解書之負擔，乃為適當，爰併予宣告之。
據上論斷，應依刑事訴訟法第455 條之1 第1 項、第3 項、第36
8 條、第373 條，刑法第74條第1 項第1 款、第2 項第3 款，判
決如主文。
本案經檢察官楊凱真到庭執行職務。
中    華    民    國    99    年     1    月    29    日
                  刑事第七庭審判長法  官  蕭世昌
                                  法  官  蔡世芳
                                  法  官  蔡羽玄
以上正本證明與原本無異。
本件不得上訴。
                                  書記官  陳玉芳
中    華    民    國    99    年    2     月    3     日

司法院資訊處製作；財團法人民間司法改革基金會備份。
